【裁判字號】    99,訴,58
【裁判日期】    990317
【裁判案由】    違反毒品危害防制條例
【裁判全文】
臺灣花蓮地方法院刑事判決                99年度訴字第58號
公  訴  人  臺灣花蓮地方法院檢察署檢察官
被      告  甲○○
上列被告因違反毒品危害防制條例案件，經檢察官提起公訴（99
年度毒偵字第31號），被告於準備程序進行中就被訴事實為有罪
之陳述，經告知簡式審判程序之旨，並聽取當事人之意見後，本
院裁定由受命法官獨任進行簡式審判程序，並判決如下：
    主  文
甲○○施用第二級毒品，累犯，處有期徒肆月。又施用第一級毒
品，累犯，處有期徒刑捌月。應執行有期徒刑拾月。
    事  實
一、甲○○曾因違反森林法案件，經臺灣台東地方法院以95年度
    訴字第83號判處有期徒刑8月，併科罰金新臺幣8萬元，如易
    服勞役以新臺幣1千元折算1日確定；又因違反森林法案件，
    經臺灣高等法院花蓮分院以96年度上訴字第 112號判處有期
    徒刑6月，併科罰金新臺幣1萬元，如易服勞役以新臺幣 1千
    元折算1日確定，前開2案件，嗣經臺灣台東地方法院以97年
    度聲減字第1號裁定減刑後合併應執行有期徒刑6月，併科罰
    金新臺幣4萬4千元，有期徒刑如易科罰金，以銀元 3百元即
    新臺幣9百元折算1日，罰金如易服勞役，以新臺幣 1千元折
    算1日，於民國97年12月29日准予易科罰金執行完畢。
二、其復因施用毒品案件，經臺灣台東地方法院以96年度毒聲字
    第86號裁定應送勒戒處所觀察、勒戒，經觀察、勒戒後，認
    無繼續施用毒品之傾向，於96年 8月29日釋放出所，並經臺
    灣台東地方法院檢察署檢察官以96年度毒偵字第 294號為不
    起訴處分確定。詎其仍未戒除毒癮，於前受觀察勒戒完畢釋
    放後 5年內，基於施用第二級毒品甲基安非他命（以下簡稱
    甲基安非他命；起訴書誤載為安非他命）之犯意，於98年12
    月16日17時許，在台東縣卑南鄉初鹿村自家果園內，以將甲
    基安非他命放置在玻璃球吸食器中，在其下以火燒烤，使生
    煙霧，再吸其煙氣之方式施用甲基安非他命 1次。另基於施
    用第一級毒品海洛因（以下簡稱海洛因）之犯意，於同年月
    17日20時許，在花蓮縣富里鄉○○○○路旁，以將海洛因摻
    入香菸中，再點火吸食之方式，施用海洛因 1次。嗣於同年
    月18日另案為警逮捕，經警於同日12時許採集其尿液檢體送
    驗，結果呈安非他命類（甲基安非他命、安非他命）及鴉片
    類（嗎啡、可待因）陽性反應。
三、案經花蓮縣警察局玉里分局報告臺灣花蓮地方法院檢察署檢
    察官偵查起訴。
    理  由
一、上揭事實，業據被告甲○○於檢察官偵訊及本院審理中坦承
    不諱，且其於98年12月18日12時許為警採集之尿液檢體，經
    送往慈濟大學濫用藥物檢驗中心，以 EIA酵素免疫分析法初
    步檢驗，以 GC/MS氣相層析質譜儀確認檢驗結果，亦呈甲基
    安非他命及嗎啡陽性反應，有該中心檢驗總表、偵辦毒品案
    件涉嫌人尿液檢體採集送驗記錄表第一聯各乙紙在卷可稽，
    足徵被告自白與事實相符。又被告曾因施用毒品案件，經臺
    灣台東地方法院以96年度毒聲字第86號裁定應送勒戒處所觀
    察、勒戒，經觀察、勒戒後，認無繼續施用毒品之傾向，於
    96年 8月29日釋放出所，並經臺灣台東地方法院檢察署檢察
    官以96年度毒偵字第 294號為不起訴處分確定，有臺灣高等
    法院被告前案紀錄表 1份在卷可憑，是以被告確於觀察勒戒
    執行完畢釋放後 5年內，再犯本件施用第二級、第一級毒品
    犯行。本件事證明確，被告犯行洵堪認定，應依法論科。
二、查海洛因、甲基安非他命分別為毒品危害防制條例第2條第2
    項第1款、第2款明定之第一級、第二級毒品，均不得持有、
    施用。核被告施用甲基安非他命之所為，係犯毒品危害防制
    條例第10條第2項之罪。其施用海洛因之所為，係犯同條第1
    項之罪。其施用海洛因、甲基安非他命前各持有海洛因、安
    非他命之低度行為，均應為施用毒品之高度行為所吸收，不
    另論罪。其所犯上開 2罪，犯意各別，行為不同，應予分論
    併罰。又被告曾有如事實欄一所示科刑及執行紀錄，有上開
    臺灣高等法院被告前案紀錄表可按，其於有期徒刑執行完畢
    後 5年內再故意犯本件有期徒刑以上之各罪，均為累犯，應
    各依刑法第47條第 1項之規定加重其刑。爰審酌施用海洛因
    後，有短暫興奮及欣快感，而隨之而來卻會陷入困倦狀態，
    長期使用會產生耐藥性及心理、生理依賴性，即需增加劑量
    始可達到主觀相同效果，一旦停止使用，除產生戒斷反應外
    ，易伴有心理之渴藥性，導致施用者無法控制自身行為。而
    甲基安非他命為中樞神經興奮劑，使用者於初用時會有提神
    、振奮、欣快感、自信、滿足感等效果，但多次使用後，前
    述感覺會逐漸縮短或消失，不用時會感覺無力、沮喪、情緒
    低落而致使用量及頻次日漸增加，長期使用會造成如妄想型
    精神分裂症之安非他命精神病，症狀包括猜忌、多疑、妄想
    、情緒不穩、易怒、視幻覺、聽幻覺、觸幻覺、強迫或重覆
    性的行為及睡眠障礙等，也常伴有自殘、暴力攻擊行為，施
    用海洛因及甲基安非他命分別對身心產生的危害，被告業經
    觀察、勒戒仍無法戒除施用毒品之惡習，復為本件犯行，顯
    見戒除毒癮之意志薄弱，兼衡其犯罪之動機、目的、手段，
    及坦承犯行之態度等一切情狀，分別量處如主文所示之刑，
    並依刑法第51條第5款定其應執行之刑，以資儆懲。
據上論斷，應依刑事訴訟法第273條之1第1項、第299條第 1項前
段，毒品危害防制條例第10條第1項、第2項，刑法第11條前段、
第47條第1項、第51條第5款，判決如主文。
本案經檢察官龔書安到庭執行職務。
中    華    民    國    99    年    3     月    17    日
                  刑事第二庭    法  官  張宏節
以上正本證明與原本無異。
如不服本判決應於收受送達後10日內向本院提出上訴書狀，並應
敘述具體理由。其未敘述上訴理由者，應於上訴期間屆滿後20日
內向本院補提理由書(均須按他造當事人之人數附繕本)「切勿逕
送上級法院」。
中    華    民    國    99    年    3     月    17    日
                                書記官
附錄本判決論罪科刑法條：
毒品危害防制條例第10條：
施用第一級毒品者，處 6 月以上 5 年以下有期徒刑。
施用第二級毒品者，處 3 年以下有期徒刑。

司法院資訊處製作；財團法人民間司法改革基金會備份。
